

ROUVIER SELENE SUSANA

ESTUDIANTE DE INGENIERÍA EN SISTEMAS DE INFORMACIÓN

Tengo 23 años y soy estudiante de 5to año de la carrera Ingeniería en Sistemas de Información en la UTN -FRRe

Me considero una persona proactiva, con habilidades, conocimientos y una actitud positiva frente a cualquier tipo de problema.

Me apaciona el diseño y le doy mucha importancia a los detalles en cada cosa que hago.

Mi objetivo es crecer profesionalmente día a día logrando adquirir cada vez más conocimientos y aptitudes que me formen como profesional.

CONTACTO





SELROUVIER@GMAIL.COM

3482-601861





/SELENE-ROUVIER /SELENEROU\

EDUCACIÓN

Ingeniería en Sistemas de Información

UTN FRRe | 2016 - Actualidad

Bachillerato

Colegio "Sma Virgen Niña 1338" | 2010 - 2015

EXPERIENCIA LABORAL

Software Developer

Mercado Libre | Abril 2022 - Actualidad

• Desarrollo de tareas asociadas a front-end utilizando herramientas y framworks propios de la empresa los cuales utilizan una base de los lenguajes Node, Express, React, Typescript y Webpack.

Desarrollador Front-end

42mate | Mayo 2021 - Abril 2022

- Desarrollo de aplicación web en React y Node para la gestión de empleados y reclutamiento de nuevos candidatos en la empresa.
- Migración de sitios web de Drupal 7 a Drupal 9 utilizando php y Sass.

Desarrollador Front-end

ABCD Solutions | Febrero 2021 - Abril 2021

- Desarrollo de aplicación para una empresa de logistica en Angular
- Mantenimiento de aplicaciones existentes desarrolladas en React.

SKILLS

SOFT SKILLS

- Capacidad de Trabajo en equipo
- Capacidad para integración y comunicación
- Resolución de problemas
- Aprendizaje constante
- Autodisciplina
- Compromiso
- Habilidades de Liderazgo y Comunicación

TECHNICAL SKILLS

- Git
- VSCode
- Slack / Trello / Discord
- Metodologías ágiles
- HTML, JavaScript.
- CSS, Sass.
- React, Redux.
- Angular
- Bootstrap
- Material UI

CERTIFICACIONES - CURSOS

COURSERA

- Front-End Web Development with React
- Introduction to Git and Github
- Introduction to MongoDB

UDEMY

- JavaSvrcript ES9, HTML, CSS3 y NodeJS
- Modern JavaScript for React JS ES6
- Complete Responsive Web Development: 4 courses in 1
- React JS Couse: The Begginers Guide (Step by Step)
- React JS Desde Cero! Hooks, Redux, Context, Firebase y más!
- Curso de Desarrollo Web con Angular 11+. ¡La biblia!
 Angular 11 La Guia Completa + 15 proyectos

UTN

- Diseño Web Responsive HTML5 y CSS3
- Aprendiendo Excel desde Cero

CERTIPROF

• Scrum Foundations Professional Certificate (SFPC)